臺灣高等法院民事判決
111年度再易字第54號
再 審原 告  謝憲愷  
再 審被 告  遊戲橘子數位科技股份有限公司

法定代理人  劉柏園  

上列當事人間侵權行為損害賠償再審之訴事件，再審原告對於中
華民國111年4月12日本院110年度上易字第635號確定判決，提起
再審之訴，本院判決如下：
    主  文
再審之訴駁回。
再審訴訟費用由再審原告負擔。
    理  由
一、按再審之訴，應於30日之不變期間內提起。前項期間，自判
    決確定時起算，判決於送達前確定者，自送達時起算；其再
    審之理由發生或知悉在後者，均自知悉時起算。為民事訴訟
    法第500條第1項、第2項本文所明定。次按民事訴訟法第496
    條第1項第13款所謂當事人發見未經斟酌或得使用該證物，
    係指前訴訟程序事實審言詞辯論終結前已存在之證物，因當
    事人不知有此，致未經斟酌，現始知之，或雖知有此而不能
    使用，且經斟酌後可受較有利益之裁判者而言。惟前訴訟程
    序事實審言詞辯論終結後做成之文書，其內容如係依據另一
    證物作成，而該另一證物係成立於前訴訟程序事實審言詞辯
    論終前者，仍應認為未經斟酌之證物（最高法院106年度台
    上字第1633號判決意旨參照）。經查：
　㈠本院110年度上易字第635號確定判決（下稱原確定判決）為
    不得上訴第三審之事件（見本院卷第37至51頁），於民國
　　111年4月12日宣示判決時即告確定。而再審原告於111年4月
    21日收受原確定判決之送達，有送達證書影本可稽（見本院
    卷第289頁）。則本件再審之訴不變期間自是日起計算，扣
    除在途期間2日後，應於111年5月23日屆滿。
　㈡再審原告主張：伊於111年6月13日始知悉公平交易委員會（
    下稱公平會）於111年6月10日作成公處字第111039號處分書
    （下稱系爭處分書），科處再審被告罰鍰新臺幣(下同)
　　200萬元，而該處分書所憑認之證據，為臺北市政府法務局
    於110年10月辦理「天堂M線上遊戲公告機率疑與實際情形不
    符衍生疑義案」會議紀錄，以及再審被告於110年12月「天
    堂M_版本群組(技術+1A+營運)」通訊軟體之對話紀錄（以下
    合稱系爭證物），均於前訴訟程序言詞辯論終結前即已存在
    ，屬於民事訴訟法第496條第1項第13款規定所謂未經斟酌之
    證物等語，業據其提出系爭處分書影本為證（見本院卷第23
    、29、35頁），應屬有據。從而再審原告於111年6月13日知
    悉本件再審理由後，於111年7月7日提起本件再審之訴（見
    本院卷第3頁），並未逾30日之法定不變期間，合先敘明。
二、再審原告主張略以：再審被告銷售「天堂M網路連線遊戲」
    （下稱系爭遊戲）並舉辦座談會，就足以影響交易決定之服
    務內容為虛偽不實及引人錯誤之表示，違反公平交易法第21
    條第4項準用第1項規定，於111年6月10日遭公平會以系爭處
    分書科處罰鍰200萬元。該處分書所憑認之系爭證物，未經
    前訴訟程序斟酌，故原確定判決有民事訴訟法第496條第1項
    第13款規定所示再審事由等語。爰再審聲明：㈠請准廢棄原
    確定判決、臺灣新北地方法院109年度訴字第770號判決。㈡
    再審被告應給付再審原告92萬9,499元，及自起訴狀繕本送
    達翌日起至清償日止，按週年利率5%計算之利息。
三、次按當事人發見未經斟酌之證物或得使用該證物，如經斟酌
    可受較有利益之裁判者，得以再審之訴對於確定終局判決聲
    明不服，固為民事訴訟法第496條第1項第13款所明定。但依
    該款規定提起再審之訴，須當事人得使用之證物，於前訴訟
    程序未經斟酌，且一經斟酌，即可受較有利之裁判者，若該
    證物縱經斟酌，亦不能受較有利之裁判者，即不得據以提起
    再審之訴。經查：
　㈠再審原告並未提出系爭證物，本院即無從認定如經原確定判
    決斟酌，再審原告是否可受較有利益之裁判。次查再審原告
    僅提出公平會所為系爭處分書，並主張依該處分書第4頁所
    示，公平會係於調查期間查得系爭證物，因此獲悉韓版紫布
    設定製作機率為10%，臺版紫布設定製作機率為5%云云（見
    本院卷第29頁）。惟依該處分書全文所示（見本院卷第23至
    35頁），公平會係綜合再審被告之書面陳述及到會說明、社
    團法人臺灣遊戲產業振興會與經濟部工業局之書面意見、再
    審被告於108年10月網頁對應韓國原廠網頁之相關活動、韓
    國原廠110年9月網頁刊載內容、以及系爭證物後，始認定再
    審被告於108年12月間銷售系爭遊戲，並舉辦座談會宣稱臺
    版遊戲機率與韓版遊戲機率相同之行為，違反公平交易法第
    21條第4項準用第1項規定，並非僅以系爭證物為單一認定依
    據，且係對於再審被告於108年12月間所舉辦之座談會為處
    分，與再審原告主張係自107年1月1日起至108年2月止購買
    系爭遊戲之儲值藍鑽，兩者時間亦有出入。從而系爭證物縱
    經前訴訟程序斟酌，仍不能認為必將動搖原確定判決之基礎
    ，無從認定再審原告必將受較有利之裁判，不得據為再審理
    由。
　㈡再審原告又主張：原確定判決第5頁載明：「上訴人亦未提出
    被上訴人因『虛偽不實』或『引人錯誤』而遭我國主管機關裁罰
    或處分之證據，則上訴人主張被上訴人廣告虛偽不實、引人
    錯誤云云，即無可採」（見本院卷第45頁），惟公平會業以
    系爭處分書對再審被告為裁罰，故系爭證物若經原確定判決
    斟酌，再審原告應可受較有利之裁判。且原確定判決第7頁
    復載明：「故上訴人縱有支付系爭款項購買藍鑽，仍難認其
    為被上訴人未揭露紫變卡機率所受之損害，否則將形同被上
    訴人保證上訴人付費購買低階卡後即得以百分之百之機率合
    成紫變卡，顯與機會商品或活動之性質有違，故上訴人此部
    分主張，誠非可取云云」（見本院卷第49頁），惟
　　系爭處分書第6頁亦載明：「被處分人卻仍於同年12月舉辦
    座談會宣稱『台版機率都是跟韓國一模一樣的』，亦未完整揭
    露紫布計算式相關資訊，且據臺灣遊戲產業振興會提供意見
    ，製作紫布係屬『間接付費購買之機會型商品或活動』，故被
    處分人前揭宣稱將可能使消費者誤認並誘發作成製作台版紫
    布之交亦決定」，故系爭證物若經原確定判決斟酌，再審原
    告應可受較有利之裁判云云。經查再審原告此部分主張，實
    係以發現系爭處分書為再審事由，而公平會於111年6月10日
    作成系爭處分書，惟前訴訟程序早於111年3月22日即為辯論
    終結，則系爭處分書於前訴訟程序之言詞辯論終結前尚未存
    在，即無所謂發現，自不得以之為再審理由。
四、綜上所述，再審原告依民事訴訟法第496條第1項第13款規定
    ，提起本件再審之訴，顯無理由，爰不經言詞辯論，逕以判
    決駁回。
五、據上論結，本件再審之訴顯無理由，依民事訴訟法第502條
    第2項、第78條，判決如主文。　　
中　　華　　民　　國　　111 　年　　10　　月　　28　　日
                  民事第二庭   
　　　　　　　　　    審判長法　官  陳容正
                            法　官  劉素如
                            法　官  邱  琦
正本係照原本作成。
不得上訴。
中　　華　　民　　國　　111 　年　　10　　月　　31　　日
　　　　　　　　　　　　　
　　　　　　　　　　　　　  書記官  廖月女